Inventaris van het archief van L.P.J. burggraaf du Bus de Gisignies [levensjaren 1780-1849], (1602) 1802-1848 en enkele verwanten, ca. 1825-1909
Nationaal Archief, Den Haag
- Inventaris.
  - Commissaris-generaal van Nederlands-Indië., V.
    - Terugkeer., x.
      - Lijst der door commissaris-generaal Du Bus de Gisignies medegenomen stukken betreffende zijn bestuur. (Gelijktijdig afschrift.), 1829; 500; 1 stuk
      - Stukken betreffende de vrijgegeven slaaf Slamat en de inlander Entje, inlandse bedienden van de commissaris-generaal, om met hem naar Nederland te vertrekken., 1830; 501; 2 stukken
  - Oud-commissaris-generaal van Nederlands-Indië., VI.
    - Algemene order uit het hoofdkwartier Magelang van luitenantgouverneur-generaal De Kock bij de overdracht van het bestuur op J. van den Bosch als gouverneur-generaal over Nederlands-Indië en opperbevelhebber van de land- en zeemacht. (Gedrukt.), 1830; 502; 1 stuk
      Met kritische aantekeningen.
    - Stukken van de minister van Staat, gewezen commissaris-generaal over Nederlands-Indië, betreffende door hem aan de Koning gevraagde onderscheidingen voor zijn medewerkers., 1830; 503; 1 omslag
    - Bij de afgetreden commissaris-generaal over Nederlands-Indië ingekomen missive van de directeur van 's Lands producten en civiele magazijnen betreffende het rooms-katholieke weeshuis te Samarang., 1830; 504; 1 stuk
    - Rekeningen voor Du Bus de Gisignies, o.a. wegens vervoer van meubilair bij terugkomst in het vaderland., 1830 en z.j.; 505; 1 omslag
    - "Extract uit de memorie door den ondergeteekende Zijne Majesteit eerbiedig aangeboden in de maand September 1830, en waarop het Ministerie van den Waterstaat, de Nat. Nijverheid en de Koloniën aan den Koning heeft gediend, van consideratiën en advies bij rapport dd. 5 October 1830 no. 38"., z.j.; 506; 1 stuk
      Het oorspronkelijke stuk is een adres van J. Kruseman, Oost-Indisch ambtenaar met verlof, aan de Koning overleggend een overzicht van de handel en scheepvaart van Java in 1825-1828 en voorts een beschouwing over de waarde van Java voor het moederland. Zie archief Algemeene Staatssecretarie van Koning Willem I, exh. 11 Oktober 1830 no.115.
    - Brieven aan de oud-commissaris-generaal van Nederlands-Indië van J.H. Scholten te Batavia, pastoor en aalmoezenier bij het leger te velde, later wonend te Beek bij Nijmegen., 1830-1847; 507; 3 stukken
      De brief van 5 januari 1847 handelt over het gedrag van monseigneur Grooff op Java.
    - Briefwisseling van Burggraaf Du Bus de Gisignies met de oud-gouverneur op Java, Engelhard, betreffende brieven door de raad van Indië, mr.J.H. van de Graaff, geschreven aan Deans en D'Agrier tegen het bestuur van Burggraaf Du Bus de Gisignies., 1830; 508; 1 omslag
    - "Staat van boedels welke direct of indirect onder het beheer der Weeskamer te Batavia zijn geweest en waarvan de gelden onder ultimo december 1830 meerder dan vijf jaren ter weeskamer zijn verbleven, en toebehoorende aan onbekende of afwezige erfgenamen, opgemaakt ingevolge besluit van den Gouverneur Generaal over Nederlandsch Indië dd. 9 October 1823 no.1". (Gedrukt.), 509; 1 omslag
    - "Staat van gelden voortspruitende uit boedels, welke door de Weeskamer te Batavia of door partikuliere executeuren gelikwideerd zijn en onder ultimo december 1830 meerder dan vijf jaren onder het beheer der Weeskamer opgemeld zijn verbleven waarvan de belanghebbenden onbekend of afwezig zijn". (Gedrukt.), (Na 1830); 510; 1 omslag
    - Memorie van J. Kruseman, gepensioneerd directeur der middelen en domeinen van Nederlands-Indië, inspecteur bij het ministerie van Koloniën, gericht aan de Koning, protesterend tegen de manier waarop staatsraad Baud in zijn verdediging van Graaf Van den Bosch, Krusemans verdiensten betreffende de koffiemaatregel verkleint. (afschrift, na 1834), 511; 1 katern
    - Inventarissen van het archief van de minister van Staat Burggraaf Du Bus de Gisignies als gewezen commissaris-generaal van Nederlands-Indië, opgemaakt op het kasteel van Oostmalle, 10 oktober 1835 en z.j.; 512; 1 omslag
      Hierbij een lijst van kaarten, plannen enz., die in het archief, zoals het thans berust in het Algemeen Rijksarchief te 's-Gravenhage, niet zijn aangetroffen.
    - Verspreide aantekeningen., 1831-1840 en z.j.; 513; 1 omslag
    - Ingekomen brieven na terugkomst uit Nederlands-Indië., 1837-1840; 514; 4 stukken
    - Brief (aan Burggraaf Du Bus de Gisignies) van J.I. van Sevenhoven, hem aanbiedend een nota over de geldelijke toestand van Java, opgesteld in augustus 1839., 1840 augustus 6; 515; 1 omslag
      Du Bus schreef op de naamloze nota: "travail de Mr.Sevenhoven, membre du conseil des indes".
    - Stukken betreffende de gouvernementskultures in Nederlands-Indië., 1839-1840; 516; 1 omslag
    - Minuut-brieven van Burggraaf Du Bus de Gisignies betreffende het "algemeen verslag wegens den staat van den landbouw over het jaar 1828", in 1829 aan hem als commissaris-generaal over Nederlands-Indië uitgebracht door de hoofdkommissie van landbouw., 1840 en z.j.; 517; 2 stukken
    - Brief aan J.H. de Waal, Oost-Indisch ambtenaar, met verlof te 's-Gravenhage, van de waarnemend secretaris-generaal bij het ministerie van Koloniën Cornets de Groot, verzoekend dat Burggraaf Du Bus de Gisignies al de onder zijn berusting aanwezige originele stukken betreffende de Oost-Indische dienst naar het departement van Koloniën over zal brengen., 1845; 518; 1 stuk
      Zie R. Reinsma, Uit de aantekeningen van een oud-Indisch ambtenaar (Jhr.Johan Pieter Cornets de Groot van Kraayenburg) in: Bijdragen tot de taal-, land- en volkenkunde, dl.122 (1966), p.233.
    - Oorspronkelijke tekst der bladzijden 5-8 van de in 1846 te Brussel verschenen publicatie: "Staat van den landbouw op Java, onder het bestuur van den burggraaf Du Bus de Gisignies als kommissaris generaal over Nederlandsch Indië., z.j.; 519; 1 omslag
      De geschreven tekst is uitvoeriger dan de gedrukte.
    - "Staat van den landbouw op Java, onder het bestuur van den burggraaf Du Bus de Gisignies, als kommissaris generaal over Nederlandsch Indië. (Gedrukt te Brussel.), 1846; 520; 4 exemplaren
      Deze publicatie omvat het "algemeen verslag, wegens den staat van den landbouw, over het jaar 1829; aan Zijne Excellentie den luitenant generaal, gouverneur generaal over Nederlandsch Indië". Dit rapport van de commissie Baumhauer werd na het vertrek van Du Bus uitgebracht aan Van den Bosch.
    - "Verslag van den handel, de scheepvaart alsmede van de inkomende en uitgaande regten op Java en Madura, over den jare 1836", ingediend in 1837 bij de gouverneur-generaal van Nederlands-Indië door de directeur van 's Lands middelen en domeinen J.du Puy. (Gedrukt.), 521; 1 band
    - "Verslag van den handel, de scheepvaart en der inkomende en uitgaande regten op Java en Madura over den jare 1837", aangeboden aan de gouverneur-generaal van Nederlands-Indië door de directeur der middelen en domeinen Van der Vinne. (Gedrukt.), 1838; 522; 1 band
    - "Verslag van den handel, de scheepvaart en der inkomende en uitgaande regten op Java en Madura, over den jare 1839", uitgebracht aan de gouverneur-generaal van Nederlands-Indië door de directeur der middelen en domeinen Van der Vinne. (Gedrukt.), 1840; 523; 1 band
    - "Verslag van den handel, de scheepvaart en der inkomende en uitgaande regten op Java en Madura, over den jare 1840", uitgebracht in 1841 aan de waarnemend gouverneur-generaal van Nederlands-Indië door de directeur der middelen en domeinen Van der Vinne. (Gedrukt.), 524; 1 band
    - "Verslag van den handel, de scheepvaart en de inkomende en uitgaande regten op Java en Madura, over den jare" 1844, 1845, 1846 en 1847, ingediend bij de gouverneur-generaal van Nederlands-Indië door de directeur der middelen en domeinen L.Launy. (Gedrukt.), 1845-1848; 525-528; 4 banden
      - 1844, 525
      - 1845, 526
      - 1846, 527
      - 1847, 528
    - Gedrukte Kamerstukken nos. 113-115 betreffende de staatsbegroting voor het dienstjaar 1851, 529; 1 band
      a) het rapport van de commissaris-generaal over Nederlands-Indië Burggraaf Du Bus de Gisignies aan de minister van Marine en Koloniën over het stelsel van kolonisatie van 1 mei 1827 La P 3 x
      b) een bundel bijlagen tot het rapport van de commissaris-generaal Du Bus de Gisignies over het stelsel van kolonisatie
      c) het advies van luitenant-generaal Graaf J. van den Bosch aan de minister voor de Marine en Koloniën over het stelsel van kolonisatie van 6 maart 1829.
      Ingezonden als bijlage tot de memorie van beantwoording en gedrukt volgens het nader besluit der Tweede Kamer van 23 december 1850.
- Aanhangsel.
  - Bernard Aimé Léonard Burggraaf Du Bus de Gisignies (1808-1874)., A.
    Uit het eerste huwelijk van Léonard Pierre Joseph Burggraaf Du Bus de Gisignies stamde Bernard Aimé Léonard Burggraaf Du Bus de Gisignies, geboren Doornik 20 juni 1808, overleden Bad Ems 6 juli 1874, dr. in de rechten, senator en directeur van het Koninklijk Museum voor natuurlijke historie te Brussel, schrijver van Esquisses ornithologiques. Zijn schilderijenbezit werd beschreven door Edouard Fetis, Galerie du Vicomte du Bus de Gisignies, Texte explicatif et annotations. Bruxelles 1878.
    - "Projet de constitution présenté par le gouvernement provisoire de la Belgique au congrès national". (Gedrukt.), 1830; 530; 1 deeltje
      Met aantekeningen van Du Bus de Gisignies. Derde lid van deze grondwetscommissie was "Du Bus ainé".
    - "Recueil des pièces imprimées par ordre du congrès national de Belgique. 1830-1831. I". Gedrukte stukken betreffende het Nationaal Congres van België, gedeeltelijk geadresseerd aan het lid Lebegue, 1830-1831 en z.d.; 531-532; 2 pakken
      Vaak meervoudig aanwezig. Met bijgeschreven aantekeningen.
      - Tot 27 januari 1831., 531
      - 28 januari 1831, 532
    - Ingekomen brieven., 1837-1872; 533; 1 omslag
    - Platen 6 en 13 uit een werk betreffende vogels., c.1825; 534; 1 omslag
      Van no.6 vijf exemplaren.
      Van no.13 drie exemplaren.
    - Fragment, waarschijnlijk uit een Franse encyclopaedie, betreffend Egypte in de Oudheid., c.1825; 535; 1 omslag
    - "La Flore et la pomone françaises, ou histoire et figure en couleur, des fleurs et des fruits de France ou naturalisés sur le sol français", door Jaume Saint-Hilaire. (Gedrukt te Parijs.), 1828; 536; 1 omslag
      Afleveringen 1-2, 10-12 en losse platen.
    - Nota in onbekende hand over de Belgische wet van 18 juni 1850 o.a. betreffende de inrichting voor krankzinnigen te Gheel., z.j.; 537; 2 bladen
    - Een in het Frans gestelde verhandeling voor een minister van Koloniën over de administratie van Burggraaf Du Bus de Gisignies vergeleken met het cultuurstelsel van Van den Bosch., z.j.; 538; 2 bladen
      Zie volgende bladzijde.
      Geschreven 39 jaren na het begin van het bewind van Du Bus als commissaris-generaal over Nederlands-Indië, dus c.1865.
    - Aantekening van (Du Bus de Gisignies) betreffende het subsidiëren van linies van stoomschepen in Engeland, België en Mexico., (In of na 1866); 539; 1 stuk
    - "Le Moniteur des Indes Orientales et Occidentales, recueil de mémoires et de notices scientifiques et industriels, de nouvelles et de faits importants concernant les possessions néer-landaises d'Asie et d'Amérique, publié sous les auspices de S.A.R. Monseigneur le Prince Henri des Pays-Bas, avec la coopé-ration de plusieurs membres de la Société des arts et des sciences de Batavia, par le Baron P. Melvill (de Carnbee). Tome III, nos.1-12. (gedrukt.), 540; 1 band
      Met een prospectus voor het gehele werk, uit te geven door Von Siebold en Melvill van Carnbee. Van de eerste aflevering ontbreekt het titelblad; het is dus niet zeker of deze aflevering behoort bij het derde deel.
    - "Mammifères nouveaux du crag d'Anvers" door --. (Gedrukt.), (1872); 541; 1 stuk
      Overdruk uit: "Bulletins de l'Académie royale de Belgique", 2me série, t. XXXIV, décembre 1872.
  - Albéric Burggraaf Du Bus de Gisignies (1810-1874)., B.
    De jongere broer van Bernard Aimé Léonard Burggraaf Du Bus de Gisignies, geheten Albéric Burggraaf Du Bus de Gisignies (18101874), ongetrouwd gebleven, was, evenals zijn broer, Belgisch senator.
    - Ingekomen stukken en minuten van uitgaande stukken en aantekeningen als lid van de Senaat van België. (Gedeeltelijk gedrukt.), 1863-1872 en z.j.; 542; 1 omslag
      Niet bekend of Du Bus reeds in 1863 senator was. Met gedrukte handelingen van de beraadslagingen in Senaat en Kamer van afgevaardigden, o.a. over de haven van Nieuwpoort.
    - Potlood-tekening van een Oosterse jongevrouw, door Albéric Du Bus., z.j.; 543; 1 stuk
  - Christiaan Bernard Alexander Burggraaf Du Bus de Gisignies (1845-1883)., C.
    Uit het huwelijk van Bernard Aimé Léonard Burggraaf Du Bus de Gisignies met Pétronille Dorothée Truyts (1801-1886) stamden twee zonen, Bernard Daniël Burggraaf Du Bus de Gisignies (geb.1833), die attaché van legatie en senator was, en Christiaan Bernard Alexander Burggraaf Du Bus de Gisignies (geb. 4 november 1845 te Oostmalle, overl. 3 juli 1883 te Jabbeke), die in 1880 getrouwd was met Ursule Truyts (geb.1850). Hun dochter Godelive werd 19 november 1882 geboren en trouwde in 1913 Graaf Maximilien de Renesse Breidbach, geb. 1867.
    - Stukken van geldelijke aard betreffende Burggraaf Christiaan Bernard Alexander Du Bus de Gisignies en zijn weduwe te Jabbeke., 1875-1884 en z.j.; 544; 1 omslag
    - Briefwisseling van Burggraaf Christiaan Du Bus de Gisignies te Jabbeke met de firma Decauville Ainé, Etablissement agricole et industriel de Petit-Bourg (Seine et Oise) in Frankrijk., 1877-1881 en z.j.; 545; 1 omslag
    - Rekeningen enz. ingekomen bij Burggraaf en douairière Christiaan Du Bus de Gisignies., 1878-1885 en z.j.; 546; 1 omslag
      Zie ook no.547.
    - Rekeningen e.a. stukken van geldelijke aard voor douairière Du Bus de Gisignies, hoofdzakelijk betreffende de begrafenis van haar echtgenoot Burggraaf Christiaan Du Bus de Gisignies en het verbouwen van de kapel van haar kasteel te Jabbeke., 1883-1886 en z.j.; 547; 1 omslag
      Zie ook no.546.
    - "Pièces justificatives de la dépense" van douairière Burggraaf Christiaan Du Bus de Gisignies in, 1885; 548; 1 lias en 1 los stuk in 1 omslag
    - Ingekomen stukken bij douairière Burggraaf Christiaan Du Bus de Gisignies betreffende het bezit van het domein Sawangan onder het gebied van Batavia., 1887-1909 en z.j.; 549; 1 omslag
    - Ingekomen stukken bij douairière Burggraaf Christiaan Du Bus de Gisignies betreffende geldzaken., 1893-1901 en z.j.; 550; 1 omslag